【裁判字號】    98,訴,583
【裁判日期】    990128
【裁判案由】    毒品危害防制條例
【裁判全文】
臺灣宜蘭地方法院刑事判決               98年度訴字第583號
公  訴  人  臺灣宜蘭地方法院檢察署檢察官
被      告  甲○○
上列被告因毒品危害防制條例案件，經檢察官提起公訴（98年度
毒偵字第694號、第737號、第777號），經本院合議庭裁定以簡
式審判程序審理，判決如下：
    主  文
甲○○施用第一級毒品，累犯，處有期徒刑玖月，扣案之注射針
筒壹支沒收；又施用第一級毒品，累犯，處有期徒刑玖月，扣案
之第一級毒品海洛因壹包（驗餘淨重零點壹貳伍零公克）沒收銷
燬之；又施用第一級毒品，累犯，處有期徒刑玖月，扣案之第一
級毒品海洛因壹包（驗餘淨重零點壹肆玖零公克）沒收銷燬之，
扣案之注射針筒壹支沒收。應執行有期徒刑壹年捌月，扣案之第
一級毒品海洛因貳包（合計驗餘淨重零點貳柒肆零公克）沒收銷
燬之，扣案之注射針筒貳支沒收。
    事實及理由
一、構成犯罪事實：
    甲○○前於民國90年間因施用毒品案件，經送觀察、勒戒後
    ，認無繼續施用毒品之傾向，於90年9月27日執行完畢釋放
    ，並經臺灣宜蘭地方法院檢察署檢察官以90年度毒偵字第12
    57號、90年度毒偵緝字第232號、第233號、第234號為不起
    訴處分確定。復於上開觀察、勒戒執行完畢釋放後，5年內
    即91年間再因施用毒品案件，經送觀察、勒戒後，認無繼續
    施用毒品之傾向，由臺灣宜蘭地方法院檢察署檢察官以91年
    度毒偵字第711號、91年度毒偵緝字第67號、第68號、第70
    號、第71號為不起訴處分確定。又於95年間因毒品危害防制
    條例案件，經本院以95年度訴字第45號判處有期徒刑10月、
    4月，應執行有期徒刑1年確定；再於95年間分別因竊盜、毒
    品危害防制條例、詐欺案件，經本院以95年度羅簡字第98號
    、95年度訴字第367號、95年度羅簡字第257號判處有期徒刑
    4月、7月、5月確定，嗣上開有期徒刑4月、7月、5月經法院
    裁定減刑後分別定應執行有期徒刑7月，並接續上開有期徒
    刑1年執行，於96年10月23日假釋，刑期至96年12月7日屆滿
    ，以已執行論。詎其不知悔改，仍分別為下列行為：
  (一)甲○○基於施用第一級毒品海洛因、第二級毒品甲基安非他
    命之犯意，於98年9月12日14、15時，在宜蘭縣羅東鎮○○
    里○○○路46之4號住處，以將海洛因及甲基安非他命混合
    置入注射針筒內加水稀釋後施打皮膚之方式，同時施用第一
    級毒品海洛因、第二級毒品甲基安非他命1次。嗣為警在上
    開住處查獲，並扣得其所有供施用第一級毒品海洛因、第二
    級毒品甲基安非他命使用之注射針筒1支，於98年9月12日17
    時25分許，經警採集其尿液，送驗結果呈嗎啡、甲基安非他
    命陽性反應。
  (二)甲○○基於施用第一級毒品海洛因、第二級毒品甲基安非他
    命之犯意，於98年9月19日8時，在宜蘭縣羅東鎮○○里○○
    ○路46之4號住處，以將海洛因及甲基安非他命混合置入香
    菸內點燃吸食之方式，同時施用第一級毒品海洛因、第二級
    毒品甲基安非他命1次。嗣於98年9月19日11時20分許，為警
    在宜蘭縣冬山鄉○○路○段與美和路口查獲，並扣得第一級
    毒品海洛因1包（淨重0.1270公克、取樣0.0020公克、驗餘
    淨重0.1250公克），經警採集其尿液，送驗結果呈嗎啡、甲
    基安非他命陽性反應。
  (三)甲○○基於施用第一級毒品海洛因、第二級毒品甲基安非他
    命之犯意，於98年10月27日凌晨1時許，在宜蘭縣羅東鎮○
    ○里○○○路46之4號住處，以將海洛因及甲基安非他命混
    合置入注射針筒內加食鹽水稀釋後施打皮膚之方式，同時施
    用第一級毒品海洛因、第二級毒品甲基安非他命1次，嗣於
    98年10月27日13時許，為警在宜蘭縣羅東鎮○○路與中正街
    口查獲，並扣得第一級毒品海洛因1包（淨重0.1510公克、
    取樣0.0020公克、驗餘淨重0.1490公克），及其所有供施用
    第一級毒品海洛因、第二級毒品甲基安非他命使用之注射針
    筒1支，於98年10月27日16時40分許，經警採集其尿液，送
    驗結果呈嗎啡、甲基安非他命陽性反應。
二、認定犯罪事實所憑之證據及理由：
  (一)被告甲○○於偵查及本院審理中之自白。
  (二)宜蘭縣警察局羅東分局98年度毒品犯罪嫌疑人尿液採驗作業
    管制紀錄、慈濟大學濫用藥物檢驗中心檢驗總表各3份，可
    證被告有施用海洛因、甲基安非他命3次之事實。
  (三)扣案之白色粉末1包（淨重0.1270公克、取樣0.0020公克、
    驗餘淨重0.1250公克）、白色粉末1包（淨重0.1510公克、
    取樣0.0020公克、驗餘毛重0.1490公克），先後經交通部民
    用航空局航空醫務中心鑑定，結果均含有海洛因成分，此有
    該中心98年10月2日航藥鑑字第0984978號、98年11月9日航
    藥鑑字第0985562號毒品鑑定書各1份在卷足憑，可證被告有
    施用海洛因之事實。
  (四)扣案之注射針筒2支，可證被告有施用海洛因、甲基安非他
    命之事實。
  (五)臺灣宜蘭地方法院檢察署刑案資料查註紀錄表、全國施用毒
    品案件紀錄表、法務部全國檢察官線上查詢刑案人犯在監所
    最新資料報表、臺灣宜蘭地方法院檢察署90年度毒偵字第12
    57號、90年度毒偵緝字第232號、第233號、第234號不起訴
    處分書、95年度毒偵字第73號起訴書、本院95年度訴字第45
    號刑事判決書各1份，可證被告於第1次觀察、勒戒執行完畢
    釋放後，5年內已再犯毒品危害防制條例第10條之罪，本件
    自應依法追訴處罰。
  (六)上開(二)至(五)所示證據，足以佐證被告首開自白與事實相符。
三、論罪科刑之理由：
  (一)按海洛因、甲基安非他命分屬毒品危害防制條例第2條第2項
    第1款、第2款所定之第一級、第二級毒品。故被告甲○○所
    為犯罪事實一(一)至一(三)，均係犯毒品危害防制條例第10條第
    1項、第2項之施用第一級、第二級毒品罪。
  (二)被告持有第一級毒品海洛因、第二級毒品甲基安非他命之低
    度行為，為施用第一級、第二級毒品之高度行為所吸收，不
    另論處。
  (三)被告將海洛因、甲基安非他命摻合後施用，係一行為觸犯施
    用第一級毒品罪、施用第二級毒品罪，為想像競合犯，依刑
    法第55條規定，應從重之施用第一級毒品罪處斷。公訴人認
    被告所犯上開施用第一級、第二級毒品罪均應予分論併罰，
    容有誤會，併此敘明。
  (四)被告所犯3次施用第一級毒品罪，犯意各別，行為互殊，應
    予分論併罰。
  (五)被告於95年間因毒品危害防制條例案件，經本院以95年度訴
    字第45號判處有期徒刑10月、4月，應執行有期徒刑1年確定
    ；復於95年間分別因竊盜、毒品危害防制條例、詐欺案件，
    經本院以95年度羅簡字第98號、95年度訴字第367號、95年
    度羅簡字第257號判處有期徒刑4月、7月、5月確定，嗣上開
    有期徒刑4月、7月、5月經法院裁定減刑後分別定應執行有
    期徒刑7月，並接續上開有期徒刑1年執行，於96年10月23日
    假釋，刑期至96年12月7日屆滿，以已執行論，此有臺灣高
    等法院被告前案紀錄表1份在卷可參，其於5年以內分別故意
    再犯本件有期徒刑以上之罪，均應依刑法第47條第1項規定
    ，論以累犯，並加重其刑。
  (六)審酌被告有搶奪、贓物、偽造文書、槍砲彈藥刀械管制條例
    、毒品危害防制條例、竊盜、侵占、詐欺之犯罪前科，有臺
    灣高等法院被告前案紀錄表1份在卷可參，素行不佳，且其
    前經2次觀察、勒戒後，仍再犯本罪，顯見其對於毒品之依
    賴性甚高，有予較長期間隔離社會之必要，和施用毒品足以
    造成神經方面損害，並容易引起財產、暴力方面犯罪，及被
    告犯罪後坦承犯行，態度良好等一切情狀，分別量處如主文
    所示之刑，並定其應執行之刑。
  (七)扣案之第一級毒品海洛因2包（合計驗餘淨重0.2740公克）
    ，及內裝該海洛因之夾鏈袋2個，因附著有海洛因成分，業
    已無法析離，均應依毒品危害防制條例第18條第1項前段規
    定，諭知沒收銷燬。又扣案之注射針筒2支，為被告所有，
    供被告施用海洛因及甲基安非他命使用之物，業經被告於本
    院審理中供述明確，爰依刑法第38條第1項第2款規定，宣告
    沒收。
  (八)至於扣案之玻璃管1支，雖係被告所有，惟被告於本院審理
    中否認係供其施用海洛因及甲基安非他命使用之物，復無證
    據足以證明係供被告犯本案所使用之物，爰不予宣告沒收，
    附此敘明。
四、適用之法律：
  (一)程序法方面：刑事訴訟法第273條之1第1項、第299條第1項
    前段、第310條之2。
  (二)實體法方面：毒品危害防制條例第10條第1項、第2項、第18
    條第1項前段，刑法第11條前段、第55條、第51條第5款、第
    47條第1項、第38條第1項第2款。
本案經檢察官劉惟宗到庭執行職務。
中    華    民    國    99    年    1     月    28    日
                  刑事第二庭  法  官  蘇錦秀
以上正本證明與原本無異。
如不服本判決應於收受送達後10日內向本院提出上訴書狀，並應
敘述具體理由；其未敘述上述理由者，應於上訴期間屆滿後20日
內向本院補提理由書（均須按他造當事人之人數附繕本）「切勿
逕送上級法院」。
                              書記官  劉晨輝
中    華    民    國    99    年    2     月    1     日
附錄本案論罪科刑法條：
★毒品危害防制條例第10條：
施用第1級毒品者，處6月以上5年以下有期徒刑。
施用第2級毒品者，處3年以下有期徒刑。

司法院資訊處製作；財團法人民間司法改革基金會備份。
